【裁判字號】    92,交訴,97
【裁判日期】    921113
【裁判案由】    公共危險等
【裁判全文】
臺灣屏東地方法院刑事判決                          九十二年度交訴字第九七號
    公  訴  人  臺灣屏東地方法院檢察署檢察官
    被      告  乙○○
右列被告因公共危險等案件，經檢察官提起公訴（九十二年度偵字第四五四六號），
本院判決如左：
      主  文
乙○○因過失傷害人，處有期徒刑參月，如易科罰金，以參佰元折算壹日。又駕駛動
力交通工具，致人受傷而逃逸，處有期徒刑陸月，如易科罰金，以參佰元折算壹日。
應執行有期徒刑捌月，如易科罰金，以參佰元折算壹日。緩刑貳年。
      事  實
一、乙○○於民國九十二年七月十九日上午九時五分許，騎乘向洪振家借用之車號Ｎ
    Ｄ八─八○七號重機車，沿屏東縣內埔鄉○○村○○路，由內埔往麟洛方向行駛
    ，途經中正路與延平路口時，本應注意遵守路口號誌之指示，隨時警戒注意車前
    狀況，採取必要之安全措施，以確保行車安全，而依當時情形，又無不能注意之
    情事，明知中正路方向之號誌為紅燈，未待燈號轉換，即貿然闖越紅燈，搶先通
    過上開路口，適遇甲○○騎乘車號ＷＬＵ─○一八號輕機車，沿延平路由東往西
    方向駛來，正依綠燈通行穿越該路口，見狀閃煞不及，因而與乙○○所騎機車發
    生碰撞，甲○○因此倒地並受有左脛、腓骨開放性骨折及左側第五、七肋骨骨折
    等傷害。詎乙○○肇事後，對受傷之甲○○竟未加以理會亦未施予任何救護，旋
    即騎車逃離現場，幸路人鍾順宗目擊車禍經過，並記下肇事機車車牌號碼，通知
    據報到場處理之員警後，始為警循線查獲。
二、案經甲○○訴由屏東縣警察局內埔分局報請臺灣屏東地方法院檢察署檢察官偵查
    起訴。
      理  由
一、本件被告所犯係死刑、無期徒刑、最輕本刑為三年以上有期徒刑以外之罪，其於
    準備程序中就被訴事實為有罪之陳述，經法官告知簡式審判程序之旨，並聽取公
    訴人、被告之意見後，認為適宜由受命法官獨任進行簡式審判程序，依刑事訴訟
    法第二百七十三條之一第一項規定，裁定由受命法官獨任進行簡式審判程序審理
    ，合先敘明。
二、訊據被告乙○○對於右揭時地駕駛洪振家所有車號ＮＤ八─八○七號之機車肇事
    致被害人甲○○受傷及肇事後駕車逃逸之事實，業於本院審理中坦白承認，核與
    被害人甲○○及證人洪振家、鍾順宗分別於警訊、偵查中之證述相符，復有道路
    交通事故現場圖及調查報告表、現場及雙方車輛受損照片十幀附於警卷可稽，足
    證被告之自白核與事實相符，自得採為論科之依據。
三、按汽車行駛時，駕駛人應注意車前狀況，並隨時採取必要之安全措施；汽車行駛
    至交岔路口，其行進、轉彎，應遵守燈光號誌或交通警察之指示，遇有交通警察
    指揮與燈光號誌並用時，以交通警察之指揮為準，道路交通安全規則第九十四條
    第三項、第一百零二條第一項第一款分別定有明文。被告既考領有機車駕駛執照
    ，則其對於上開規定理應知之甚詳，於駕車時自應注意上開規定並確實遵守之，
    且依被告之智識能力及當時客觀情形復無不能注意之情事，乃被告於駕車行駛上
    開路段時，竟疏未注意車前狀況，恣意闖越紅燈，致告訴人甲○○反應不及，其
    所駕駛之機車因而與被告所駕之機車發生碰撞而肇事，被告之駕駛行為自有過失
    ，至為灼然。另告訴人甲○○因本件車禍受有左脛、腓骨開放性骨折及左側第五
    、七肋骨骨折等傷害，有國仁醫院出具之診斷證明書一紙在卷可考（附於警卷）
    ，足認被告未盡前開注意義務而肇事與告訴人甲○○受傷間顯有相當因果關係。
又被告明知業已肇事，竟未趨前察看告訴人甲○○是否受傷，另萌生逃逸避責之
    意，逕行駕駛前開機車逃離現場，亦據告訴人甲○○指訴在卷，核與證人鍾順宗
    證述情節相合，堪認被告確有肇事逃逸之犯意甚明。本件事證已臻明確，被告犯
    行洵堪認定，應予依法論科。
四、核被告乙○○所為，係犯刑法第二百八十四條第一項前段之過失傷害罪及同法第
    一百八十五條之四之肇事致人受傷而逃逸罪。被告所犯上開二罪，犯意各別，罪
    名互異，應予分論併罰。爰審酌被告駕車肇事對於告訴人甲○○所造成之危害非
    輕，惟念其犯後坦承犯行，態度誠懇，且與被害人已達成民事和解，有和解筆錄
    附卷可參（本院卷第三六至三七頁），及被告患有感染性心內膜炎、急性腎衰竭
    ，於每週一、三、五須固定入院洗腎治療，有財團法人屏東基督教醫院診斷證明
    書一紙在卷可參（本院卷二三頁）等一切情狀，分別量處如主文所示之刑，並諭
    知易科罰金之折算標準及定其應執行之刑。又被告前受有期徒刑以上刑之宣告，
    執行完畢後，五年以內未曾受有期徒刑以上刑之宣告，有臺灣高等法院被告全國
    前案紀錄表可徵，因一時失慮致罹刑典，信其經此論罪科刑之教訓，應知警惕而
    無再犯之虞，本院認前開對其宣告之刑以暫不執行為適當，併予宣告緩刑二年，
    用啟自新。
據上論斷，應依刑事訴訟法第二百九十九條第一項前段、第二百七十三條之一第一項
，刑法第一百八十五條之四、第二百八十四條第一項前段、第五十一條第五款、第四
十一條第一項前段、第二項、第七十四條第二款，罰金罰鍰提高標準條例第一條前段
、第二條，判決如主文。
本案經檢察官何克昌到庭執行職務。
中      華      民      國      九十二      年      十一    月    十三  日
                                      臺灣屏東地方法院交通法庭
                                          法  官   柯雅惠
右正本證明與原本無異。
如不服本判決應於收受本判決送達後十日內向本院提出上訴書狀，其未敘述上訴理由
者，並得於提起上訴後十日內向本院補提理由書狀（均須按他造當事人之人數附繕本
 ）「切勿逕送上級法院」
                                          書記官   葉祝君
中      華      民      國      九十二      年      十一    月    十三  日
附錄法條：
刑法第一百八十五條之四
駕駛動力交通工具肇事，致人死傷而逃逸者，處六月以上五年以下有期徒刑。
刑法第二百八十四條
因過失傷害人者，處六月以下有期徒刑、拘役或五百元以下罰金，致重傷者，處一年
以下有期徒刑、拘役或五百元以下罰金。


司法院資訊處製作；財團法人民間司法改革基金會備份。
